【裁判字號】    95,交抗,290
【裁判日期】    950619
【裁判案由】    違反道路交通管理處罰條例
【裁判全文】
臺灣高等法院交通事件裁定             95年度交抗字第290號
    抗  告  人
    即受處分人  甲○○
上列抗告人因違反道路交通管理處罰條例案件，不服臺灣板橋地
方法院，中華民國95年2 月27日所為第一審裁定（94年度交聲字
第2214號），提起抗告，本院裁定如下：
    主  文
抗告駁回。
    理  由
一、按汽車駕駛人，行經有燈光號誌管制之交岔路口闖紅燈者，
    處新臺幣（下同）1,800元以上5,400元以下罰鍰，並記違規
    點數3點，現行道路交通管理處罰條例第53條、第63條第1項
    第3款分別定有明文。
二、查原處分機關交通部公路總局臺北區監理所板橋監理站於民
    國（下同）94年11月29日以板監裁字第裁41-ACV647124號違
    反道路交通管理事件裁決書以受處分人甲○○駕駛車牌號碼
    KYY-178號重型機車，於94年10月24日下午6時25分許，自臺
    北市○○路右轉莊敬路時，該路口係有燈光號誌管制之交岔
    路口，且松仁路行向號誌係亮紅燈之狀態，竟闖越紅燈而右
    轉，為在上開路口旁莊敬路上之麥當勞前執勤之警員戴通玉
    發現，當場示意攔停予以製單舉發，受處分人雖於舉發通知
    單上所載之94年11月8 日應到案日期之前，向原處分機關提
    出申訴，惟經原處分機關函請舉發單位調查結果，仍認受處
    分人確有「駕車行經有燈光號誌管制之交岔路口闖紅燈」之
    違規事實，原處分機關乃依道路交通管理處罰條例第53條（
    裁決書贅載第1 項）及違反道路交通管理事件統一裁罰基準
    表之規定，裁處受處分人罰鍰1,800 元，並依同條例第63條
    第1項第3款（裁決書僅略載第63條第1 項）規定，記違規點
    數3 點。受處分人不服聲明異議，原審因認其異議無理由，
    裁定駁回異議。
三、抗告意旨略以：案發當日，開單之員警係站位於離麥當勞還
    有十幾公尺遠的通訊行前，行車到到那裡根本看不到警察，
    從他站的角度也不可能看得到路口情況，且因受處分人家中
    親人過世而蓄鬍，員警因看受處分人在場逗留而認身分可疑
    ，於盤問不果就胡亂開單，況案發時間距開庭時間已隔數月
    ，員警在未親眼得見之情形下，仍能對受處分人之違規情形
    明確指認，實有違日常生活經驗。若依員警於原審陳述其係
    站在十字路口轉角麥當勞前，那間麥當勞店面兩側呈約70度
    角的夾角，可以從松仁路輕易看到莊敬路那面的情況，但絕
    不可能有人會眼見警員站在十字路的位置還從松仁路紅燈右
    轉，不能僅憑員警一面之詞，而認為受處分人有上開闖紅燈
    之違規事適，爰依法提起抗告云云。
四、經查：本件受處分人於94年10月24日下午6 時25分駕駛車號
    KYY-178 號重型機車，在臺北市○○路右轉莊敬路時，該路
    口係有燈光號誌管制之交岔路口，於松仁路行向號誌係亮紅
    燈之狀態時，闖越紅燈而右轉之情，業據證人即執行勤務之
    員警戴通玉親眼目睹舉發，並於原審到庭具結證述：「在94
    年10月24日晚上6 點25分在臺北市○○路跟松仁路口，當時
    我在交通崗，見到甲○○騎乘重機車由松仁路右轉莊敬路，
    當時異議人行車的燈號號誌是紅燈，莊敬路上的車輛是屬於
    綠燈，有車輛在行駛，我當時看他紅燈應該是停止，他右轉
    過來，我當場攔他下來，請他出示證件，告訴他你已經違反
    交通法條第53條第6 款，我必須予以告發，他跟我講對不起
    ，他沒有注意看，有急事要趕回家，我跟他講我同情你家裡
    有急事，但你違規是事實，我必須舉發你，他也拿出證件，
    我當場予以告發，他也簽收，違規單第一聯交給他，他就走
    了。當時我在莊敬路上跟松仁路口，莊敬路路口有一家麥當
    勞，我在麥當勞的前方，他是從松仁路右轉莊敬路，他轉進
    來我就攔停舉發。」等語（見原審卷第21頁），核與受處分
    人抗告狀陳稱因為辦喪事急著要走…情節相符，足認證人戴
    通玉證述情節與事實相符，復有舉發違反道路交通管利事件
    通知單影本在卷可證（見原審卷第6 頁）。本件交通違規事
    件之舉發，雖未拍攝照片以資佐證，然違反道路交通管理處
    罰條例之案件，原不以照片為唯一之證據方法，況本件違規
    情形既經證人即舉發員警戴通玉，係為執勤警員依法執行職
    務舉發違規之事實，並於原審具結以言詞供述本件訴訟上之
    待證事實（即受處分人有上開違規事實），其與受處分人毫
    無怨懟，自無自陷於偽證罪之追訴而構詞誣陷受處分人之理
    ，是抗告人違規闖紅燈之情，事證明確。抗告人仍執陳詞，
    否認上開違規事實，並不足採。
五、原審認原處分機關據以援引上開規定，裁處受處分人罰鍰新
    台幣1,800 元，並無不當，而駁回受處分人異議之聲明，經
    核並無不合，本件抗告為無理由，應予駁回。
據上論結，應依道路交通案件處理辦法第26條，刑事訴訟法第41
2條，裁定如主文。
中    華    民    國    95    年    6     月    19    日
                  刑事第10庭    審判長法  官  劉景星
                                      法  官  陳博志
                                      法  官  李春地
以上正本證明與原本無異。
不得再抗告。
                                      書記官  蘇秋
中    華    民    國    95    年    6     月    20    日


司法院資訊處製作；財團法人民間司法改革基金會備份。
